最高法院刑事判決　　　　　　　九十六年度台上字第七九四號
上　訴　人　甲○○
上列上訴人因搶奪案件，不服台灣高等法院高雄分院中華民國九
十五年十二月七日第二審判決（九十五年度上訴字第一六三一號
，起訴案號：台灣高雄地方法院檢察署九十四年度偵字第二二三
０一號），提起上訴，本院判決如下：
    主  文
上訴駁回。
    理  由
按刑事訴訟法第三百七十七條規定：上訴於第三審法院，非以判
決違背法令為理由不得為之；是提起第三審上訴，應以原判決違
背法令為理由，係屬法定要件；如果上訴理由書狀並未依據卷內
訴訟資料具體指摘原判決不適用何種法則或如何適用不當，或所
指摘原判決違法情事，顯與法律規定得為第三審上訴理由之違法
情形不相適合時，均應認其上訴為違背法律上之程式，予以駁回
。本件原判決撤銷第一審諭知上訴人甲○○無罪之判決，改判論
處上訴人意圖為自己不法之所有，而搶奪他人之動產罪刑（累犯
，處有期徒刑四月，如易科罰金，以銀元三百元即新台幣九百元
折算一日）。
上訴人之上訴意旨略以：(一)、證人王惠圓在偵查中之陳述不實在
。(二)、上訴人請求傳喚三位證人，原審僅傳喚王惠圓一人，即有
違法。(三)、上訴人已有一技之長，有正當工作，情節輕微可憐，
減輕其刑仍嫌過重，原判決未予免刑，又量刑未考慮上訴人行為
時所受之刺激，亦有違誤等語。
惟查：原判決依憑上訴人自承有於原判決事實欄所載之時地，取
走「全家便利店」櫃檯上之峰牌香菸八包之供詞、證人王惠圓之
證詞、高雄市立凱旋醫院民國九十五年六月二十八日高市凱醫成
字第0950003735號函附鑑定書一紙等證據資料，認定上訴人有原
判決事實欄所載之搶奪犯行；已於理由內，詳敘其調查證據之結
果及取捨證據認定之理由，並就上訴人否認犯罪，辯稱：當時櫃
檯並沒有人在，故非趁人不及抗拒搶奪，而且是某單位在我耳邊
講話，強迫我至該店取走八包香菸，事後該香菸也已經丟掉，故
無不法所有之意圖等語，認非可採，已予以指駁及說明（見原判
決正本第三頁至七頁）。從形式上觀察，原判決並無適用法則不
當及依法應於審判期日調查之證據而未予調查等違背法令之情形
。按取捨證據及認定事實，乃事實審法院適法職權之行使，其對
證據證明力所為之判斷，苟不悖通常一般人日常生活之經驗，又
未違背客觀上應認為確實之定則，並已敘明其何以為此判斷之心
證理由者，即不能任意指為違法；上訴意旨(一)，核係就原審採證
認事之適法職權行使爭執，且未依據卷內資料具體指摘原判決究
係如何違背法令，自非適法之上訴理由。又依卷內資料，上訴人
雖在原審另聲請傳喚證人即另一位店員及全家便利商店之保全人
員，證明當時王惠圓並不在店內，係另一位店員在店內等語（見
原審卷第二八頁），惟上訴人在原審已自承不爭執伊曾到店內趁
店員不備之際，奪取櫃檯上的峰牌香菸八包，並曾事前告知王惠
圓將有人來超商做壞事等語（見原審卷第二八頁），且上開供述
之事實與證人王惠圓在原審證述上訴人到便利商店搶奪之情節相
符，則原法院依憑上訴人及證人王惠圓之供述，認定上訴人到店
內櫃檯搶奪香菸時，有店員在場，並非僅憑王惠圓之證詞，資為
上訴人有罪判決之唯一依據，是原審未再傳喚另一位店員及全家
便利商店之保全人員，自不影響原判決之認定事實，原判決就此
雖漏未說明，稍有瑕疵，但於判決結果既無影響；上訴意旨(二)執
以指摘，自非適法之第三審上訴理由。又量刑輕重係屬事實審法
院得依職權自由裁量之事項，且刑法第五十九條之酌量減輕其刑
，必其犯罪之情狀，在客觀上足以引起一般同情，認為即予宣告
法定最低度刑期猶嫌過重者，亦即就全部犯罪情狀予以審酌，認
為在客觀上有足以引起社會上一般人之同情而顯可憫恕者，始有
其適用；至於上訴意旨所述上訴人有一技之長，有正當工作，情
節輕微等情，僅可為法定刑內從輕科刑之標準；原判決於量刑時
已斟酌刑法第五十七條各款情狀而未逾法定刑度，即不得遽指為
違法；上訴意旨(三)執以指摘，核與法律規定得為第三審上訴理由
之違法情形，不相適合，自非適法之第三審上訴理由。綜此，應
認其上訴違背法律上之程式，予以駁回。
據上論結，應依刑事訴訟法第三百九十五條前段，判決如主文。
中　　華　　民　　國　九十六　年　　二　　月　　八　　日
                      最高法院刑事第十一庭
                          審判長法官  林　永　茂
                                法官  洪　文　章
                                法官  蕭　仰　歸
                                法官  何　菁　莪
                                法官  王　居　財
      本件正本證明與原本無異
                                      書  記  官
中　　華　　民　　國　九十六　年　　二　　月　 十二 　日
                                                Ａ
